【裁判字號】    95,訴,3147
【裁判日期】    951124
【裁判案由】    毒品危害防制條例
【裁判全文】
臺灣臺中地方法院刑事判決              95年度訴字第3147號
公  訴  人  臺灣臺中地方法院檢察署檢察官
被      告  甲○○
上列被告因違反毒品危害防制條例案件，經檢察官提起公訴（95
年度毒偵字第4477號），嗣經本院合議庭裁定由受命法官獨任行
簡式審判程序，本院判決如下：
    主    文
甲○○施用第一級毒品，處有期徒刑柒月，扣案之塑膠剷管壹支
沒收。
    犯罪事實
一、甲○○前於民國93年間，因施用毒品案件，經本院以93年度
    毒聲字第377號裁定送觀察、勒戒後，因有繼續施用毒品之
    傾向，再經本院以93年度毒聲字第951號裁定送強制戒治，
    於94年4月13日強制戒治執行完畢釋放，並經臺灣臺中地方
    法院檢察署檢察官於94年4月27日以94年度戒毒偵字第90號
    為不起訴處分確定。詎甲○○仍不知警惕，於前揭強制戒治
    執行完畢釋放後5年內，基於施用第一級毒品之犯意，於95
    年9月4日晚間8時起回溯96小時內之某時，在其所使用之車
    號4807－LR號自用小客車內，以將第一級毒品海洛因置於香
    菸內，再以火燃點產生濃煙而以口鼻吸食之方式，施用第一
    級毒品海洛因1次。嗣為警於95年9月4日晚間8時，在臺中市
    ○區○○街與樂群街口查獲，並扣得其所有、供其施用第一
    級毒品海洛因所用之塑膠剷管1支。
二、案經臺中市市警察局第一分局報請臺灣臺中地方法院檢察署
    檢察官偵查起訴。
    理    由
一、上揭曾於95年9月4日晚間8時起回溯96小時內之某時，在其
    其所使用之車號4807－LR號自用小客車內，施用第一級毒品
    海洛因1次之事實，業據被告甲○○於本院審理時坦承不諱
    ，並有前開查獲之物扣案可稽，且被告為警查獲所採集尿液
    ，經送驗結果，呈嗎啡陽性反應，亦有詮昕科技股份有限公
    司95年9月22日編號第00000000號濫用藥物尿液檢驗報告1紙
    在卷可證，堪認被告上開自白確與事實相符，足以採信。又
    被告前於93年間，因施用毒品案件，經本院以93年度毒聲字
    第377號裁定送觀察、勒戒後，因有繼續施用毒品之傾向，
    再經本院以93年度毒聲字第951號裁定送強制戒治，於94 年
    4月13日強制戒治執行完畢釋放，並經臺灣臺中地方法院檢
    察署檢察官於94年4月27日以94年度戒毒偵字第90號為不起
    訴處分確定等事實，有臺灣臺中地方法院檢察署刑案資料查
    註紀錄表、臺灣高等法院被告前案紀錄表各1份附卷足憑，
    其於觀察勒戒、強制戒治執行完畢獲釋5年內，再犯毒品危
    害防制條例第10條之罪，事證明確，被告犯行洵堪認定。
二、查海洛因為毒品危害防制條例第2條第2項第1款規定之第一
    級毒品，是被告所為，係犯同條例第10條第1項之施用第一
    級毒品罪。被告持有第一級毒品之低度行為，應為施用之高
    度行為所吸收，不另論罪。爰審酌被告前已有施用毒品前科
    ，有上開刑案紀錄表可查，今再為施用，法治觀念之淡薄，
    然施用毒品究屬戕害自身健康之犯罪，被告施用毒品尚未造
    成他人明顯之危害，且於本院審理中已坦承犯行，犯後態度
    尚稱良好，並兼衡被告犯罪之動機、目的、手段、生活狀況
    及智識程度等一切情狀，量處如主文所示之刑。扣案之塑膠
    剷管1支係被告所有供其犯罪所用，業據被告陳明在卷，應
    依刑法第38條第1項第2款規定予以宣告沒收（沒收係屬執行
    事項，不生新舊法比較之問題，最高法院24年上字第5292號
    判例可資依循）予以宣告沒收。
三、公訴意旨另稱：被告除前述施用第一級毒品海洛因之犯行外
    ，並基於反覆施用第一級毒品海洛因之集合犯意，自95年8
    月間某日起至同年9月4日晚間6時止，亦在前揭車內，多次
    施用第一級毒品海洛因多次，因認被告此部分亦涉有施用第
    一級毒品罪嫌等語。惟按人體施用第一級毒品海洛因經尿液
    排出之時間，依吸食量之多寡、人體代謝功能、吸食者之年
    齡及性別有所差異，惟一般而言，施用者在96小時內所排出
    之尿液均有可能被檢出，雖為本院歷來職務上審理毒品案件
    所得知悉，然此尿液檢驗之結果，充其量僅得證明受檢驗人
    在採尿送檢前之96小時內有施用第一級毒品海洛因之行為，
    並無從證明受檢驗人在此96小時內曾「多次」施用第一級毒
    品海洛因。因此被告於95年9月4日晚間8時為警查獲所採集
    之尿液，經送驗結果呈嗎啡陽性反應，僅能證明被告於95
    年9月4日晚間8時起回溯96小時內，有施用第一級毒品海洛
    因之情事，並無從證明被告在此期間內，曾有多次施用第一
    級毒品海洛因之情事。因此被告於警偵訊及本院審理中供稱
    其除前揭犯罪事實欄所示之施用第一級毒品海洛因1次外，
    尚亦施用多次云云，自不能僅以前揭尿液檢驗報告惟其唯一
    之佐證，故被告前揭自白，核屬唯一自白，無證據能力，此
    外，本院復查無其餘證據資料可資證明被告除施用1次外，
    尚有其他施用行為之存在，被告此部分行為，即屬不能證明
    ，原應為被告無罪之諭知，因公訴人認被告此部分行為與前
    揭論罪科刑之部分，有集合犯之實質上一罪關係，爰不另為
    無罪之諭知。
據上論斷，應依刑事訴訟法第273條之1第1項、第299條第1項前
段，毒品危害防制條例第10條第1項，刑法第11條前段、第38條
第1項第2款，判決如主文。
本案經檢察官乙○○到庭執行職務。
中    華    民    國    95    年    11    月    24    日
                  刑事第十四庭  法  官  林世民
上正本證明與原本無異。
如不服本判決，應於送達後十日內向本院提出上訴狀（須附繕
本），上訴於臺灣高等法院臺中分院。
                                書記官  紀俊源
中    華    民    國    95    年    11    月    24    日
附錄論罪科刑法條：
毒品危害防制條例第10條
施用第一級毒品者，處 6 月以上 5 年以下有期徒刑。
施用第二級毒品者，處 3 年以下有期徒刑。


司法院資訊處製作；財團法人民間司法改革基金會備份。
